【裁判字號】    98,審訴,1047
【裁判日期】    980421
【裁判案由】    清償借款
【裁判全文】
臺灣臺北地方法院民事判決            98年度審訴字第1047號
原      告  日盛國際商業銀行股份有限公司
法定代理人  丁○○
訴訟代理人  丙○○
被      告  盧笛企業有限公司
                      樓
兼法定代理  甲○○
人
被      告  乙○○
上列當事人間清償借款事件，本院於民國98年4 月17日言詞辯論
終結，判決如下：
    主      文
被告應連帶給付原告新台幣壹佰貳拾萬捌仟零肆元，及自民國九
十五年七月二十一日起至清償日止，按年息百分之八點五計算之
利息，暨自民國九十五年七月二十一日起至清償日止，逾期在六
個月以內者，按上開利率百分之十，逾期超過六個月者，按上開
利率百分之二十計算之違約金。
訴訟費用新台幣壹萬貳仟玖佰柒拾玖元由被告連帶負擔。
    事實及理由
一、按當事人得以合意定第一審管轄法院，民事訴訟法第24條第
    1 項前段定有明文。查本件兩造於授信合約書第13條約定，
    同意以本院為第一審管轄法院，本院就本件訴訟自有管轄權
    。
二、原告起訴主張略以：被告盧笛企業有限公司（下稱盧笛公司
    ）邀同其餘被告甲○○、乙○○為連帶保證人，於民國94年
    10 月21 日向伊借款新臺幣（下同）150 萬元，約定利息按
    年息8. 5% ，其中75萬元約定借款期間自94年10月12日起至
    96年4 月21日止，依年金法計算月付金，共分18期，按期平
    均攤還本息；另75萬元約定借款期間自94年10月12日起至97
    年10月21日止，依年金法計算月付金，共分36期，按期平均
    攤還本息；並約定如未按期清償，逾期清償在6 個月以內者
    ，按上開利率10 %，超過6 個月者，按上開利率20 %計付違
    約金，並約定如有任何一宗債務不依約清償本金或付息者，
    債務視為全部到期。詎料被告等自95年7 月21日即未再還款
    繳息，利息亦僅繳至95年7 月21日，依約視同全部到期，計
    尚欠本金1,208,004 元及約定之利息及違約金等迄未給付，
    依約被告甲○○、乙○○自應負擔連帶保證清償責任。爰依
    消費借貸及連帶保證之法律關係提起本件訴訟等語。並聲明
    ：如主文第1 項所示。
三、被告兼盧笛企業有限公司法定代理人、乙○○訴訟代理人甲
    ○○則略以：對原告請求之金額沒有意見，但伊等因生意失
    敗，沒有能力清償，並非故意不還等語，資為抗辯。並聲明
    ：原告之訴駁回。
四、經查，原告主張上列之事實，業據提出授信合約書、授信動
    用申請書、台幣客戶基本資料等件為證，並為被告所不爭執
    ，堪信原告之主張為真實。至被告雖以前詞置辯，然此縱然
    屬實，亦不能解免被告等之清償責任。從而，原告依據消費
    借貸及連帶保證之法律關係，請求被告連帶給付如主文第1
    項所示之本金、利息及違約金，為有理由，應予准許。
五、據上論結，本件原告之訴為有理由。依民事訴訟法第85條第
    2 項，判決如主文。
中    華    民    國    98    年    4     月    21    日
                  民事第六庭法  官  蔡和憲
以上正本係照原本作成。
如對本判決上訴，須於判決送達後20日內向本院提出上訴狀。
中    華    民    國    98    年    4     月    21    日
                            書記官  陳莉庭


司法院資訊處製作；財團法人民間司法改革基金會備份。
